ACORDAO-COMPLETO-2394549

ACÓRDÃO 1185/2020 ATA 16/2020 - PLENÁRIO

VISTOS, relatados e discutidos estes autos de monitoramento dos Acórdãos 725/2012 e 1.336/2013, ambos do Plenário e de relatoria do Ministro José Múcio Monteiro, por meio dos quais o Colegiado apreciou auditoria operacional e o monitoramento sobre as ações desenvolvidas pelo Departamento Nacional de Infraestrutura de Transportes (DNIT) para a manutenção, conservação e reparo das obras de arte especiais (pontes, viadutos e outros) das rodovias federais, 
ACORDAM os Ministros do Tribunal de Contas da União, reunidos em Sessão do Plenário, com fundamento no art. 41 da Lei 8.443, de 16 de julho de 1992, c/c art. 243 do Regimento Interno do TCU, em:
9.1. considerar em cumprimento as determinações exaradas ao DNIT contidas nos Acórdãos 725/2012 e 1.336/2013, ambos do Plenário, relator Ministro José Múcio Monteiro, e encerrar o presente ciclo de monitoramento; 
9.2. determinar ao DNIT que, em seus relatórios de gestão: 
9.2.1 continue prestando informações gerais sobre a manutenção das obras de artes especiais, incluindo necessariamente o total de obras de arte especiais (OAE's) existentes sob jurisdição do DNIT, o total de OAE's cadastradas no SGO, o total classificado como problemáticas ou críticas e o número de projetos contratados, além do total de inspeções de rotina realizadas;
9.2.2 passe a prestar informações específicas sobre os desdobramentos da implantação da Estratégia BIM-BR no âmbito do Programa de Manutenção e Reabilitação de Estruturas (Proarte) ;
9.3 encaminhar cópia desta deliberação ao DNIT e ao Ministério da Infraestrutura, informando que o relatório e o voto que a fundamentam podem ser acessados no endereço eletrônico www.tcu.gov.br/acordaos; 
9.4 juntar cópia desta deliberação ao TC Processo 013.121/2019-7, processo de prestação de contas da autarquia referente ao exercício de 2017, de relatoria do Min. Bruno Dantas;
9.5 apensar o presente processo ao TC Processo 003.134/2011-3, processo de auditoria operacional nas OAE's, de relatoria do Min. José Múcio Monteiro, com base no art. 169, inciso I, do Regimento Interno do TCU, c/c art. 5º, inciso II, da Portaria-Segecex 27/2009.

Monitoramento das determinações exaradas em acórdãos proferidos em processo de auditoria nas ações de manutenção, conservação e reparo de obras de arte especiais (OAE) e do Sistema de Gerenciamento de Obras de Arte Especiais (SGO).

Departamento Nacional de Infraestrutura de Transportes.

3. Interessados/Responsáveis: não há.

13.1. Ministros presentes: José Mucio Monteiro (Presidente), Walton Alencar Rodrigues, Benjamin Zymler, Augusto Nardes, Raimundo Carreiro (Relator), Ana Arraes, Bruno Dantas e Vital do Rêgo.
13.2. Ministros-Substitutos presentes: Marcos Bemquerer Costa, André Luís de Carvalho e Weder de Oliveira.

RAIMUNDO CARREIRO

Adoto como Relatório, em consonância com o disposto no art. 1º, § 3º, inciso I, da Lei 8.443/1992, com os devidos ajustes de forma, a instrução lavrada no âmbito da Secretaria de Fiscalização de Infraestrutura Rodoviária e Aviação Civil, endossada pelo titular da unidade (peças 13 e 14) :
"1.	Cuidam os autos de monitoramento das determinações exaradas nos Acórdãos 725/2012 e 1.336/2013, ambos do Plenário (rel. Min. José Mucio) , os quais versaram sobre as ações desenvolvidas pelo Departamento Nacional de Infraestrutura de Transportes (DNIT) no tocante à manutenção, conservação e reparo das obras de arte especiais (OAE's) e ao Sistema de Gerenciamento de Obras de Arte Especiais (SGO) .
2.	Eis o teor de tais determinações:
9.1. determinar ao DNIT que:
9.1.1. complemente e mantenha atualizado, de acordo com os preceitos da Norma DNIT 010/2004-PRO, os dados do Sistema de Gerenciamento de Obras de Arte Especiais (SGO) ou de sistema que venha a sucedê-lo, para que se tenha um inventário completo, atualizado e permanentemente disponível de todas as obras de arte especiais presentes nas rodovias federais sob sua jurisdição, com informações cadastrais e de estado de conservação, possibilitando um adequado planejamento da manutenção preventiva e corretiva dessas estruturas;
9.1.2. promova, com a urgência requerida pela situação, a recuperação das obras de arte especiais das rodovias federais não concedidas em estado crítico e problemático, mapeadas pelo SGO em 2004, assim como de outras que sejam identificadas na mesma condição;
9.1.3. encaminhe a este Tribunal, no prazo de 60 (sessenta) dias, plano de ação e cronograma para a implementação das determinações contidas nos itens anteriores;
9.1.4. a partir dos dados obtidos nos levantamentos indicados no item 9.1.1 planeje a recuperação das demais obras de arte especiais, de acordo com a gravidade de seu estado;
9.1.5. verifique a adequação, em termos de quantidade, disponibilidade e formação técnica, dos recursos humanos existentes nas unidades locais do DNIT para fiscalizar as atividades de inspeção, manutenção e recuperação das obras de arte especiais a elas jurisdicionadas, informando as medidas corretivas que eventualmente se façam necessárias; [Acórdão 725/2012-TCU-Plenário]
9.1. determinar ao Departamento Nacional de Infraestrutura de Transportes (DNIT) que:
9.1.1. a partir dos dados das inspeções já realizadas nas OAEs, e independentemente do início de operação do SGO, identifique as estruturas que estão em situação crítica e necessitam de intervenção imediata, promovendo sua reparação;
9.1.2. estabeleça critérios, metodologia e plano de ação para a manutenção preventiva periódica das estruturas menos comprometidas, avaliando a conveniência de incluir tais intervenções no âmbito dos futuros contratos do Crema ou de outros programas de manutenção rodoviária; [Acórdão 1336/2013-TCU-Plenário]
3.	As mencionadas decisões originaram-se de representação (TC 001.746/2005-3) autuada a partir do desabamento de ponte na BR-116/PR. Assim, por meio do Acórdão 2864/2010-TCU-Plenário (rel. Min Augusto Nardes) , foi determinada a realização de auditoria operacional no DNIT visando a levantar a situação das OAE's das rodovias federais e identificar as ações adotadas pela autarquia com vistas à manutenção e conservação dessas estruturas.
4.	Atualmente, verifica-se que o DNIT presta informações ao Tribunal sobre a manutenção de OAE's nos seus relatórios de gestão. Resumidamente, eis alguns dados constantes no item 3.3.3 do relatório de gestão referente ao exercício de 2017, última prestação de contas autuada nesta Corte (TC Processo 013.121/2019-7, peça 1, p. 265-275) : estima-se a existência de 8.157 OAE's, deste total 4.752 estão cadastradas no SGO, sendo que 204 foram classificadas como obra problemática (195) ou crítica (9) , das quais apenas 19 têm projeto contratado; em todo o exercício, foram realizadas somente 38 inspeções de rotina, o que equivale a 13% do total realizado em 2016 (282 inspeções) e 3% em relação a 2015 (1.154 inspeções) , indicando uma queda vertiginosa das vistorias rotineiras.
5.	Além disso, consta informação de que a Auditoria Interna do DNIT executou a ordem de auditoria/serviço 9/2017, com o objetivo de avaliar o sistema de gerenciamento das OAE's e a elaboração de orçamentos no âmbito da autarquia, o que resultou na emissão de oito recomendações por parte da Auditoria Interna, das quais uma já teria sido atendida pelos gestores e outras sete estariam em implementação (TC Processo 013.121/2019-7, peça 6, p. 88) .
6.	Noutro diapasão, em meados de 2018, a Presidência da República instituiu a Estratégia Nacional de Disseminação do Building Information Modelling no Brasil (Estratégia BIM-BR) , com a finalidade de promover um ambiente adequado ao investimento em BIM e sua difusão no país (inicialmente por meio do Decreto 9.377/2018, atualmente pelo Decreto 9.983/2019) .
7.	Ato contínuo, a autarquia publicou a IS-DNIT 15/2018, instituindo os procedimentos a serem utilizados na execução de obras (de reabilitação estrutural e funcional) e serviços (de manutenção preventiva e corretiva) das OAE's pertencentes à malha rodoviária federal no âmbito do Programa de Manutenção e Reabilitação de Estruturas (Proarte) (peça 11) .
8.	Conforme notícia veiculada no site do DNIT, o Proarte foi definido como projeto piloto para implantação da Estratégia BIM-BR na autarquia (peça 12) . Consta ainda informação de que:
BIM também pode ser definido como uma nova plataforma da tecnologia da informação aplicada à construção civil e materializada em novas ferramentas (softwares) , que oferecem novas funcionalidades e que, a partir da modelagem dos dados do projeto e especificação de uma edificação ou instalação, possibilita que os processos atuais (baseados apenas em documentos) sejam realizados de outras maneiras (baseados em modelos) , muito mais eficazes.
 (...) O compromisso assumido pelo DNIT requer que o órgão realize todas as adequações e capacitações necessárias para viabilizar a contratação de projetos e especificações para o programa piloto (PROARTE) , em BIM, até o início do ano de 2021. (peça 12) 
9.	Ou seja, a expectativa é que a atuação do DNIT em relação às obras e serviços envolvendo as OAE's seja severamente impactada por esta nova estratégia tecnológica.
10.	Por fim, vale mencionar que, conforme apresentação realizada pelo DNIT na 3ª Semana do Planejamento com dados do dia 13/3/2019, 459 obras cadastradas no SGO estão atualmente classificadas como problemática ou crítica.
11.	De todo modo, tais fatos tomados em conjunto permitem concluir que as determinações contidas nos Acórdãos 725/2012 e 1.336/2013 estão em cumprimento. O Tribunal terá a oportunidade de voltar a se debruçar sobre a matéria por ocasião da instrução e da apreciação da prestação de contas de 2017 (TC Processo 013.121/2019-7) . Cumpre ao DNIT em seus relatórios de gestão: 1) continuar prestando informações gerais sobre a manutenção de OAE's; e 2) passar a prestar informações específicas sobre os desdobramentos da implantação da Estratégia BIM-BR no bojo do Proarte. Em face de tais medidas, entende-se que a continuidade do presente monitoramento pode ser dispensada.
12.	Ante o exposto, encaminham-se os autos à consideração superior propondo:
12.1.	considerar em cumprimento as determinações contidas nos Acórdãos 725/2012 e 1.336/2013, ambos do Plenário, dispensando-se a continuidade do presente monitoramento;
12.2.	determinar ao Departamento Nacional de Infraestrutura de Transportes que, em seus relatórios de gestão referentes às próximas prestações de contas vindouras, continue prestando informações gerais sobre a manutenção das obras de artes especiais e que passe a prestar informações específicas sobre os desdobramentos da implantação da Estratégia BIM-BR no âmbito do Programa de Manutenção e Reabilitação de Estruturas (Proarte) ;
12.3.	dar ciência do acórdão que vier a ser proferido ao Departamento Nacional de Infraestrutura de Transportes,  à Controladoria-Geral da União e à Diretoria de Auditoria e Contas Anuais deste TCU, para os fins cabíveis, destacando que o relatório e o voto que fundamentam a deliberação podem ser acessados por meio do endereço eletrônico www.tcu.gov.br/acordaos e que, caso tenham interesse, o Tribunal pode encaminhar-lhes cópia desses documentos;
12.4.	juntar cópia da deliberação que vier a ser proferida ao TC Processo 013.121/2019-7, que trata da prestação de contas do exercício de 2017 da unidade jurisdicionada;
12.5.	apensar o presente processo ao TC Processo 003.134/2011-3, com base no art. 169, inciso I, do Regimento Interno do TCU, c/c art. 5º, inciso II, da Portaria-Segecex 27/2009."
É o Relatório.

não há

Não atuou.

MONITORAMENTO. SITUAÇÃO DAS OBRAS DE ARTE ESPECIAIS SOB JURISDIÇÃO DO DNIT. DETERMINAÇÕES EXARADAS EM ACÓRDÃO DO PLENÁRIO EM CUMPRIMENTO. INFORMAÇÕES PRESTADAS EM RELATÓRIO DE GESTÃO. IMPLANTAÇÃO DA ESTRATÉGIA BIM-BR NO PROARTE. DETERMINAÇÕES FIM DO CICLO DE MONITORAMENTO. APENSAMENTO.

MONITORAMENTO (MON)

Secretaria de Fiscalização de Infraestrutura Rodoviária e de Aviação Civil (SeinfraRod).

Registro, inicialmente, que atuo no presente processo em razão de o Ministro José Múcio Monteiro ter relatado as deliberações objeto do presente monitoramento, nos termos do art. 14 da Resolução-TCU 175/2005 e por ter assumido seus processos por ocasião de sua posse como Presidente do TCU, nos termos do art. 152 do RITCU. 
2.	Em exame processo de monitoramento das determinações exaradas nos Acórdãos 725/2012 e 1.336/2013, ambos do Plenário (rel. Min. José Mucio Monteiro) , os quais versaram sobre as ações desenvolvidas pelo Departamento Nacional de Infraestrutura de Transportes (DNIT) no tocante à manutenção, conservação e reparo das obras de arte especiais (OAE's) e ao Sistema de Gerenciamento de Obras de Arte Especiais (SGO) .
3.	Um desabamento de ponte na BR-116/PR, ocorrido em 25/1/2005, motivou a autuação de um processo de representação (TC Processo 001.746/2005-3) , o qual culminou no Acórdão 2840/2010-TCU-Plenário (rel. Min. Augusto Nardes) . No âmbito dessa deliberação, determinou-se a realização de auditoria operacional no DNIT, no intuito de traçar um panorama concreto da real situação das pontes rodoviárias federais e demais OAE's, identificando pontos críticos nas ações adotadas pela autarquia com vistas à manutenção e conservação dessas estruturas.
4.	As determinações exaradas tinham como objetivo o fortalecimento do SGO, a fim de que houvesse um inventário completo, atualizado e permanentemente disponível de todas as OAE's presentes nas rodovias federais sob a jurisdição do DNIT, com informações cadastrais e de estado de conservação, possibilitando adequado planejamento da manutenção preventiva e corretiva dessas estruturas.
5.	Além disso, o Tribunal passou a exigir da autarquia a adoção de postura proativa no sentido de promover a recuperação das OAE's das rodovias federais não concedidas em estado crítico e problemático, que haviam sido mapeadas pelo SGO em 2004, assim como de outras que fossem identificadas na mesma condição.
6.	Foi realizado um primeiro monitoramento do Acórdão 725/2012-TCU-Plenário (rel. Min. José Múcio Monteiro) no âmbito do TC Processo 009.746/2012-9, com a finalidade de verificar se as providências tomadas pelo DNIT com vistas a corrigir os problemas apontados foram adequadas. À época, apenas um item do acórdão monitorado, referente à elaboração de plano de ação, pode ser considerado integralmente cumprido e, mesmo assim, as ações estabelecidas pela autarquia não vinham sendo adequada e tempestivamente implementadas.
7. 	Destarte, o Acórdão 1336/2013-TCU-Plenário (rel. Min. José Múcio Monteiro) determinou ao DNIT que identificasse as estruturas que estivessem em situação crítica e necessitassem de intervenção imediata, promovendo sua reparação
, além de estabelecer critérios, metodologia e plano de ação para a manutenção preventiva periódica das estruturas menos comprometidas. Houve, também, determinação à Unidade Técnica para que planejasse novo monitoramento para o primeiro semestre de 2014.
8.	Assim, em 2014 foi realizado um acompanhamento no âmbito do TC Processo 004.292/2014-6, de relatoria do Min. Walton Alencar Rodrigues para avaliar a adequação do programa de manutenção de OAE's do DNIT. Restou constatado que a autarquia realizou o Pregão Eletrônico 057/2012-00 no intuito de atualizar o SGO. À época, o número de OAE's sob a responsabilidade do DNIT era de 5.808. Desse total, 529 haviam sido inventariadas em 2013 e até o término de 2014 outras 2.925 obras foram inspecionadas e, dessas, 900 foram cadastradas no novo Sistema de Gerenciamento de Obras de Arte Especiais (peça 7, p.2) .
9.	A Unidade Técnica resume bem a situação encontrada em 2014 (peça 7, p.3) , quando propôs ao então Relator, Ministro José Múcio Monteiro, a realização de uma inspeção na autarquia:
"12. Conforme observado, o DNIT não conseguiu caracterizar o cumprimento das determinações do Tribunal no exercício de 2014, contudo, algumas providências importantes foram adotadas na direção da atualização do SGO Web e da correção dos problemas identificados nas estruturas, quando da realização dos levantamentos de 2004.
13.Em 2014, o DNIT informou a realização de diversas ações de manutenção das estruturas, (..) ,, bem assim, que, no presente exercício, as inspeções cadastrais estariam concluídas.
14.Outro ponto relevante, conforme itens 9.1.1 e 9.1.2 do Acórdão 1336/2013-TCU-Plenário, é a adoção, pela autarquia, de medidas relacionadas a correção das estruturas críticas e problemáticas, identificadas em levantamentos recentes, e a implantação de programa de manutenção preventiva para as obras de artes especiais.
15. Tem-se por oportuno, desse modo, a realização de inspeção junto ao DNIT, com vistas a avaliar:
 (...) 15.2. As medidas adotadas para efeito de manter atualizados os dados do SGO Web;
 (...) 15.4. As ações voltadas à manutenção corretiva das estruturas críticas ou problemáticas, segundo levantamentos mais atuais;
15.5.A implantação de eventual programa de manutenção preventiva das estruturas."  (grifei) 
10.	A inspeção foi autorizada por despacho do Relator, Min. José Múcio Monteiro, de 28/3/2016, à peça 10. A Unidade Técnica, em sua instrução (peça 13) , não faz menção aos resultados da inspeção, nem há qualquer documento juntado aos autos a respeito. Entretanto, propõe encerrar o presente ciclo de monitoramento e considerar em cumprimento as determinações exaradas ao DNIT sobre as OAE's.
11.	As razões que toma por base para encaminhar tal proposta são as seguintes:
a) anualmente, o DNIT está prestando informações ao Tribunal sobre a manutenção de OAE's nos seus relatórios de gestão;
b) o Programa de Manutenção e Reabilitação de Estruturas (Proarte) foi definido pelo DNIT como projeto piloto para implantação da Estratégia BIM-BR na autarquia (peça 11) .
12.	No que se refere às informações prestadas no relatório de gestão da autarquia, a Unidade Técnica refere-se ao exercício de 2017 (peça 13, p.2) :
"estima-se a existência de 8.157 OAE's, deste total 4.752 estão cadastradas no SGO, sendo que 204 foram classificadas como obra problemática (195) ou crítica (9) , das quais apenas 19 têm projeto contratado; em todo o exercício, foram realizadas somente 38 inspeções de rotina, o que equivale a 13% do total realizado em 2016 (282 inspeções) e 3% em relação a 2015 (1.154 inspeções) , indicando uma queda vertiginosa das vistorias rotineiras".
13.	Percebo que as informações prestadas no relatório de gestão vão ao encontro daquilo que o Tribunal considera como necessário para a realização de um plano de manutenção das OAE's. Conforme o item 9.1.1 do Acórdão 725/2012-TCU-Plenário (rel. Min José Múcio Monteiro) , é necessário um inventário completo, atualizado e permanentemente disponível de todas as OAE's presentes nas rodovias federais sob a jurisdição do DNIT, com informações cadastrais e de estado de conservação. 
14.	Verifico, entretanto, que pouco mais da metade das OAE's estão cadastradas no SGO, o que demonstra, conforme afirma a Unidade Instrutiva, que a determinação referente ao inventário das OAE's ainda se encontra em cumprimento, tendo o DNIT dados insuficientes para um planejamento adequado. 
15.	No relatório de gestão referente ao exercício de 2018, não houve a atualização das informações sobre as OAE's que estão cadastradas no SGO, as que se encontram em situação problemática ou crítica e quantas dispõem de projeto cadastrado. Apenas deu notícia sobre a contratação de empresas destinadas a realizar inspeções nas estruturas (peça 15, p.78) :
"O Departamento Nacional de Infraestrutura de Transportes (DNIT) , com a finalidade de complementar e manter atualizados os dados do Sistema de Gerenciamento de Obras de Arte Especiais (SGO) , com inspeção cadastral e rotineira das Obras de Arte Especiais (OAE's) sob sua administração, lançou o Edital nº 539/2017-00, cujo objeto é "Serviços Técnicos Especializados para Inspeções em Obras de Arte Especiais", divididos em 2 (dois) Lotes, e atender ao item 9.1.1 do Acórdão 725/2012-TCU-Plenário.
A ordem de serviço foi emitida no dia 14/06/2018 e as duas contratadas executaram, em 2018, 713 inspeções rotineiras em Obras de Arte Especiais".  (grifei) 
16.	Foi possível, portanto, constatar um aumento substancial no número de inspeções realizadas em 2018 em relação ao ano anterior (de 38 em 2017 para 713 no ano seguinte) ; entretanto, o número ainda é bem inferior ao registrado em 2015 (1154 inspeções) . A ausência das demais informações no relatório nos permite inferir que é necessário determinar expressamente ao DNIT, conforme propõe a Unidade Técnica, que em seus relatórios de gestão continue prestando informações gerais sobre a manutenção das obras de artes especiais. 
17.	Todavia, faço questão de, na redação da determinação a ser exarada, especificar a necessidade de a autarquia informar o total de OAE's existentes sob jurisdição do DNIT, o total de OAE's cadastradas no SGO, o total classificado como problemática ou crítica e o número de projetos contratados, além do total de inspeções de rotina realizadas, o que permitirá um acompanhamento da série histórica dos dados e a avaliação permanente da atuação do DNIT na manutenção das OAE's.
18.	Quanto à adoção do Proarte para a implantação da estratégia BIM na autarquia, o próprio relatório de gestão do ano de 2018 nos informa a respeito (peça 15, p.46-47) :
"O BIM (Building Information Modeling - Modelagem de Informações da Construção) é uma representação digital das características físicas e funcionais de uma edificação, que contém todas informações do ciclo de vida da construção, disponíveis em projeto. Seus benefícios incluem comunicação eficiente entre as partes do projeto, transferência fluente de informações da construção, fluxo de trabalho integrado e entrega eficiente e precisa do projeto.
A iniciativa estratégica consiste no Planejamento para implantação e utilização da ferramenta BIM para análise de projetos de infraestrutura, com foco em projetos de reabilitação de obras do Programa Nacional para Realização da Manutenção, Recuperação e Reabilitação de Obras de Arte Especiais - PROARTE.
Resultados
O cronograma do projeto foi executado, em 2018, conforme as metas estabelecidas, com uma pequena variação para as atividades referentes à implantação. Isso resultou em uma diferença percentual entre o previsto e realizado de apenas 7%. As principais entregas de 2018 foram: o desenvolvimento da macroestratégia de implantação do BIM no DNIT e o sistema de classificação das informações definido para o PROARTE."  (grifei) 
19. 	A Unidade Instrutiva destaca (peça 13, p.2) que "o compromisso assumido pelo DNIT requer que o órgão realize todas as adequações e capacitações necessárias para viabilizar a contratação de projetos e especificações para o programa piloto (Proarte) , em BIM, até o início do ano de 2021. (peça 12) " e conclui que "a expectativa é que a atuação do DNIT em relação às obras e serviços envolvendo as OAE's seja severamente impactada por esta nova estratégia tecnológica".
20.	Considero, portanto, que a adoção da Estratégia BIM no Proarte tem elevado potencial de aperfeiçoar os processos de planejamento e acompanhamento do DNIT relacionados à manutenção das OAE's, o que contribuirá para o cumprimento das determinações exaradas nos acórdãos monitorados. As informações referentes a 2018 indicam que a adoção da estratégia está ocorrendo praticamente conforme o cronograma efetuado. 
21.	Por isso, acedo à proposta da Unidade Técnica no sentido de determinar ao DNIT que, em seus relatórios de gestão, continue a prestar informações específicas sobre os desdobramentos da implantação da Estratégia BIM-BR no bojo do Proarte, tendo em vista que a autarquia já informou a evolução ocorrida no exercício de 2018. 
22.	Finalmente, concordo com a conclusão da Secretaria de Fiscalização de Infraestrutura Rodoviária e Aviação Civil de que as determinações exaradas estão em cumprimento e de que o acompanhamento das providências tomadas pelo DNIT pode ser realizado via processo de prestação de contas, encerrando-se o presente monitoramento. 
23.	Ademais, o Tribunal irá se debruçar novamente a respeito do assunto na apreciação do TC Processo 013.121/2019-7, de relatoria do Min. Bruno Dantas, referente à prestação de contas do exercício de 2017 da autarquia. Por isso, considero adequada a proposta da juntada de cópia do acórdão a ser proferido àquele processo. 
24.	Ante o exposto, VOTO por que seja adotado o Acórdão que ora submeto à consideração deste Colegiado.
TCU, Sala das Sessões Ministro Luciano Brandão Alves de Souza, em 13 de maio de 2020.
RAIMUNDO CARREIRO 
Relator